臺灣高等法院刑事判決
108年度上易字第2339號
上  訴  人  臺灣士林地方檢察署檢察官
被      告  吳世全  



選任辯護人  朱正剛律師
上列上訴人因被告恐嚇案件，不服臺灣士林地方法院108年度審
易字第1130號，中華民國108年9月12日第一審判決（起訴案號：
臺灣士林地方檢察署107年度偵字第14260號、第16033號），提
起上訴，本院判決如下：
    主  文
上訴駁回。                                              
    事實及理由
一、經本院審理結果，認第一審以被告吳世全犯刑法第346條第3
    項、第2項之恐嚇得利未遂罪，判處有期徒刑6月，並諭知易
    科罰金之折算標準為新臺幣1,000元折算1日，認事用法及量
    刑均無不當，應予維持，並引用第一審判決書記載之事實、
    證據及理由（如附件）。
二、檢察官上訴意旨略以：被告前於民國101年間因對他人工程
    施作而犯強制罪；復於同年間多次為取得土方工程，以滋擾
    方式涉犯恐嚇危害安全、恐嚇取財等罪嫌，為警偵辦，嗣因
    被害人等宣稱未感受畏懼，而由檢察官為不起訴處分確定；
    又於103年間因土方工程涉犯恐嚇罪嫌為警偵辦，嗣因證據
    不足，而經檢察官為不起訴處分確定，足認其為取得工程，
    因手段涉嫌不法而多次經偵審程序，猶不知悔改，再為取得
    土方工程之承攬利益，於本案接續6次到場恐嚇被害人，惡
    性重大，原審量刑顯然過輕云云。惟查量刑判斷當否之準據
    ，應就判決之整體觀察為綜合考量，為求個案裁判之妥當性
    ，法律賦予法院裁量之權，量刑輕重，係屬事實審法院得依
    職權自由裁量之事項，苟其量刑已以行為人之責任為基礎，
    並斟酌刑法第57條各款所列情狀而未逾越法定刑度，如無偏
    執一端，致明顯失出失入情形，並具妥當性及合目的性，符
    合罪刑相當原則，即不得遽指為違法。易言之，關於刑之量
    定，係實體法上賦予法院得為自由裁量之事項，倘其未有逾
    越法律所規定之範圍，或濫用其權限，即不得任意指摘為違
    法。原判決關於科刑部分，業於理由內具體說明其審酌之根
    據及理由，顯係基於行為人之責任為基礎，斟酌刑法第57條
    各款所列情狀，而為刑之量定，既未逾越法定刑度，客觀上
    亦無偏執一端致明顯失出失入之裁量權濫用，復已審酌檢察
    官上訴意旨所稱被告之前案及惡性等情，就科刑裁量權之行
    使，既未逾越法律所規定之範圍，或濫用其權限，自不能遽
    指為違法或不當。檢察官上訴對原審裁量職權之適法行使，
    仍執前詞，指摘原審量刑過輕，為無理由，應予駁回。
據上論斷，應依刑事訴訟法第373條、第368條，判決如主文。
本案經檢察官陳幸敏到庭執行職務。
中    華    民    國   109    年    2     月    6     日
                  刑事第十六庭  審判長法  官  葉騰瑞
                                      法  官  廖紋妤
                                      法  官  陳芃宇
以上正本證明與原本無異。
不得上訴。
                                      書記官  李佳芬
中    華    民    國    109   年    2     月    12    日